Minutes et répertoires du notaire Marcel CHANDRU, 28 novembre 1828 - 4 août 1862 (étude III)
Archives nationales
- Répertoire(s) de Marcel CHANDRU, 28 novembre 1828 - 12 décembre 1864; MC/RE/III/20 - MC/RE/III/23
  - Répertoire. 1828, 28 novembre - 1837, 9 octobre, 28 novembre 1828 - 9 octobre 1837; MC/RE/III/20
    - Continuation et clôture d'inventaire après décès (suite du 18 septembre 1833, substituant Me Prost) de Denis Pascal Lefebvre, demeurant rue Saint Guillaume, n° 9, décédé le 9 septembre 1833, 19 septembre 1833
      inventaire après décès; Saint-Guillaume (rue); Lefebvre, Denis Pascal
    - Inventaire après décès de Marie Amélie Evrard, décédée le 13 octobre 1833, rue des Fontaines, n° 9, 29 octobre 1833
      inventaire après décès; Fontaines (rue des); Evrard, Marie Amélie
    - Inventaire après décès du baron Jean Nicolas, demeurant rue des Moulins, n° 13 à Belleville, décédé le 10 septembre 1833, 4 novembre 1833
      inventaire après décès; Moulins (rue des); Nicolas, Jean
    - Inventaire après décès de Geneviève Marie Angélique Duchesne de Denant, épouse de Nicolas d'Enclin, propriétaire, décédée le 6 juin 1833, 20 novembre 1833
      inventaire après décès; Duchesne de Denant, Geneviève Marie Angélique; Enclin, Nicolas d'
    - Inventaire après décès de Anne Pauline Crapard, veuve de Jean-Baptiste Caylus, décédée le 6 novembre 1833 à Sauvage près Rambouillet, 23 novembre 1833
      inventaire après décès; Rambouillet (Yvelines); Crapard, Anne Pauline; Caylus, Jean-Baptiste
    - Inventaire après décès de la vicomtesse Marie Henriette de Castellane de Lauris, veuve de Pierre Barthélemy François d'Alleaume de Trefforest, demeurant rue Picpus, n° 63, décédée le 10 novembre 1833, 4 décembre 1833
      inventaire après décès; Picpus (rue de); Castellane de Lauris, Marie Henriette de; Alleaume de Trefforest, Pierre Barthélemy François
    - Inventaire après décès de Marie Anne Guyon, veuve de Raphaël Delphin Barbier, demeurant rue de Suresne, n° 23, décédée le 2 juillet 1833, 7 décembre 1833
      inventaire après décès; Surène (rue de); Guyon, Marie Anne; Barbier, Raphaël Delphin
    - Inventaire par suite d'envoi en possession provisoire des biens de Jean Pierre Alexandre Masson, absent (envoi en possession provisoire du 8novembre 1832), 10 décembre 1833
      inventaire; Masson, Jean Pierre Alexandre
    - Inventaire après décès de Anne Victoire Pierrette Tournieux, veuve de Jean Antoine Cambe, demeurant rue des Jardins Saint Paul, n°s 3 et 5, décédée le 17 novembre 1833, 18 décembre 1833
      inventaire après décès; Jardins-Saint-Paul (rue des); Tournieux, Anne Victoire Pierrette; Cambe, Jean Antoine
    - Inventaire après décès de Anne Françoise Garant, épouse de Jacques Calamel, deumeurant rue Quincampois, n° 44, décédée le 28 août 1833, 11 janvier 1834
      inventaire après décès; Quincampoix (rue); Garant, Anne Françoise; Calamel, Jacques
    - Inventaire après décès de Marie Catherine Couturier, demeurant rue des Tournelles, n° 46, décédée le 22 novembre 1833, 15 janvier 1834
      inventaire après décès; Tournelles (rue des); Couturier, Marie Catherine
    - Inventaire après décès de Caroline Thérèse Ursule Medio, épouse de François Marie Joseph Thomain, décédée le 29 novembre 1833, 30 janvier 1834
      inventaire après décès; Medio, Caroline Thérèse Ursule; Thomain, François Marie Joseph
    - Inventaire après décès de Antoine Albert Debonduve, décédé le 11 mai 1830, 10 février 1834
      inventaire après décès; Debonduve, Antoine Albert; Debonduwe, Antoine Albert; concierge
    - Inventaire après décès de Jean Louis Bailleux, propriétaire, décédé le 12 janvier 1834, à Versailles, 18 février 1834
      inventaire après décès; Versailles (Yvelines); Bailleux, Jean Louis
    - Inventaire après décès de Marie Licot, veuve en 1ères noces de Pierre Parastre, et en 2e de Nicolas Charles Desroches, décédée le 17 février 1834, 24 février 1834
      inventaire après décès; Licot, Marie; Parastre, Pierre; Desroches, Nicolas Charles
    - Inventaire après décès de la comtesse Aglaé d'Heuzé, décédée le 13 mars 1834, à Choisy-le-Roi., 7 avril 1834
      inventaire après décès; Choisy-le-Roi (Val-de-Marne); Heuzé, Aglaé d'
    - Inventaire après décès de Jeanne Louis Louise Eugénie Frichot, épouse de Nicolas Sébastien Faust, demeurant rue Caumartin, n° 19, décédée le 13 janvier 1834, 9 avril 1834
      inventaire après décès; Frichot, Jeanne Louis Louise Eugénie; Faust, Nicolas Sébastien
    - Inventaire après décès de Auguste-Ferdinand-Désiré Druet, marchand papetier, demeurant rue Jean Jacques Rousseau, n° 12, décédé le 25 décembre 1833, 10 avril 1834
      inventaire après décès; Jean-Jacques-Rousseau (rue); Druet, Auguste-Ferdinand-Désiré; papetier
    - Inventaire après décès de Pierre Louis Laforge, propriétaire, demeurant rue Montorgueil, n° 51, décédé le 12 mars 1834, 23 avril 1834
      inventaire après décès; Montorgueil (rue); Laforge, Pierre Louis
    - Inventaire après décès de Charles François Joseph Lescot, demeurant rue du Petit Lion Saint Sulpice, n° 14, décédé le 29 mars 1834, 26 avril 1834
      inventaire après décès; Petit-Lion-Saint-Sulpice (rue du); Lescot, Charles François Joseph
    - Inventaire après décès de Robert Louis Philippe Camus, demeurant rue Massillon, n° 2, 16 juin 1834
      inventaire après décès; Massillon (rue); Camus, Robert Louis Philippe
    - Inventaire après décès de Jean Lepage, demeurant rue du Bouloi, n° 19, décédé le 4 juin 1834, 23 juin 1834
      inventaire après décès; Bouloi (rue du); Lepage, Jean
    - Inventaire après décès de Charles Jacques Buisson dit Dubuisson, décédé le 15 juin 1834, rue Saint Honoré, n° 285, 9 juillet 1834
      inventaire après décès; Saint-Honoré (rue); Buisson, Charles Jacques; Dubuisson, Charles Jacques
    - Inventaire après décès de Alexandre Charles Augustin Duval, demeurant aux Batignolles Monceaux, rue des Dames, n° 50, décédé le 20 juin 1834, 18 juillet 1834
      inventaire après décès; Dames (rue des); Batignolles-Monceaux (ancienne commune); Duval, Alexandre Charles Augustin
    - Inventaire après décès de Antoine Philippe Gentil, demeurant rue du Bac, n° 58, passage Sainte Marie, 27 septembre 1834
      inventaire après décès; Bac (rue du); Gentil, Antoine Philippe
    - Inventaire après décès de Marie Nicole Huguenin, épouse de Louis Jean Haquin, demeurant rue Saint Thomas du Louvre, décédée le 5 juillet 1834, 3 octobre 1834
      inventaire après décès; Saint-Thomas-du-Louvre (rue); Huguenin, Marie Nicole; Haquin, Louis Jean
    - Inventaire après décès de Adèle Madeleine Deuré, épouse de Bernard François Porson, demeurant rue du Chantre Saint Honoré, n° 36, décédée le 4 septembre 1834, 7 octobre 1834
      inventaire après décès; Deuré, Adèle Madeleine; Porson, Bernard François
    - Inventaire après décès de Jaques Briant, demeurant rue du Marché Saint Honoré, n° 27, décédé le 19 mars 1832, 17 octobre 1834
      inventaire après décès; Marché-Saint-Honoré (rue du); Briant, Jacques
    - Inventaire après décès de Pierre Louis Caffin, demeurant rue Saint Joseph, n° 22, décédé le 23 septembre 1834, 20 octobre 1834
      inventaire après décès; Saint-Joseph (rue); Caffin, Pierre Louis
    - Inventaire après décès de Alexandrine-Victoire Deshorties, veuve de François-Amable de Briant baron de Foussières Fontenaulis, emeurant rue Neuve des Bons Enfants, n° 3, décédée le 19 août 1834, 14 novembre 1834
      Me Chaudru.
      inventaire après décès; Neuve-des-Bons-Enfants (rue); Deshorties, Alexandrine-Victoire; Briant de Foussières Fontenaulis, François-Amable de
    - Inventaire après décès du comte Richard Edouard Sulten de Clonard, décédé le 7 septembre 1834, rue de la Vannerie, n° 33, 29 novembre 1834
      inventaire après décès; Vannerie (rue de la); Sulten de Clonard, Richard Edouard (comte)
    - Inventaire après décès (substituant Me Meunier) de Victor Antoine Dumont, décédé le 9 novembre 1834, rue des Saints Pères, n° 26, 1er décembre 1834
      inventaire après décès; Saints-Pères (rue des); Dumont, Victor Antoine
    - Inventaire après décès de Mathieu Clavel, demeurant rue du Bouloi, n° 12, décédé le 27 septembre 1834, 1er décembre 1834
      inventaire après décès; Bouloi (rue du); Clavel, Mathieu
    - Continuation de l'inventaire après décès (substituant Me Meunier) de Marie Elisabeth Davaine, veuve de Louis François Davaine, décédée le 21 novembre 1834, rue de Valois, n° 7, 4 décembre 1834
      inventaire après décès; Valois (rue de); Davaine, Marie Elisabeth; Davaine, Louis François
    - Inventaire après décès de Marie Anne Joachim Baudeloque, épouse de Pierre François Bedu, décédé le 8 octobre 1834, rue Lenoir, n° 18, 10 décembre 1834
      inventaire après décès; Baudeloque, Marie Anne Joachim; Bedu, Pierre François
    - Inventaire après décès de Marie Françoise Eugénie Leclerc, épouse de François Laurent Lecomte, demeurant rue du Cherche Midi, n° 114, décédée le 19 septembre 1834, 18 décembre 1834
      inventaire après décès; Cherche-Midi (rue du); Leclerc, Marie Françoise Eugénie; Lecomte, François Laurent
    - Inventaire après décès de Noël Raphaël Léandre Truffaut, demeurant rue du Faubourg Saint Honoré, n° 41, décédé le 25 juin 1834, 7 janvier 1835
      inventaire après décès; Faubourg-Saint-Honoré (rue du); Truffaut, Noël Raphaël Léandre
    - Inventaire après décès de Benoît-Joseph Carlier, demeurant rue du Faubourg Saint Denis, n° 123, décédé le 29 décembre 1834, 8 janvier 1835
      inventaire après décès; Faubourg-Saint-Denis (rue du); Carlier, Benoît-Joseph
    - Inventaire après décès de Antoine Retrouvey, demeurant rue du Bouloi, n° 24, décédé le 19 janvier 1835, 26 janvier 1835
      inventaire après décès; Bouloi (rue du); Retrouvey, Antoine
    - Inventaire après décès de Victoire Behourt, veuve de Pierre Louis Behourt, décédée le 4 décembre 1834, rue Saint Anastase, n° 14, 4 février 1835
      inventaire après décès; Sainte-Anastase (rue); Behourt, Victoire; Behourt, Pierre Louis
    - Inventaire après décès de Louis François Jobey, demeurant rue de Chartres, n° 11, Faubourg du Roule, décédé le 21 février 1835, 2 mars 1835
      inventaire après décès; Chartres (rue de); Jobey, Louis François
    - Inventaire après décès de Claude François Joseph Fontaine, demeurant au Petit Montrouge, route d'Orléans, n° 15, décédé le 15 février 1835, 4 mars 1835
      inventaire après décès; Orléans (route d'); Fontaine, Claude François Joseph
    - Inventaire après décès de Suzanne Alexandrine Mora, épouse de Alexandre Morillon, demeurant rue Montmartre, n° 13, décédée le 10 février 1835, et de Clémence Caroline Morillon, décédée le 5 mars 1835, 16 mars 1835
      inventaire après décès; Montmartre (rue); Mora, Suzanne Alexandrine; Morillon, Alexandre; Morillon, Clémence Caroline
    - Inventaire après décès de Antoine Louis Laurent Olivaint, décédé le 5 avril 1835, 15 avril 1835
      inventaire après décès; Olivaint, Antoine Louis Laurent
    - Inventaire après décès de Pierre Laurent, demeurant à Maisons sur Seine, décédé le 23 mars 1835, 20 mai 1835
      inventaire après décès; Maisons-Laffitte (Yvelines); Laurent, Pierre
    - Inventaire après décès de Jeanne Blerzy, épouse de Pierre Louis Joseph Etienne dit Duclos, décédée le 15 mai 1835, 27 mai 1835
      inventaire après décès; Blerzy, Jeanne; Duclos, Pierre Louis Joseph Etienne dit
    - Inventaire après décès de Jacques-Alexandre Laurent, décédé le 30 mai 1835, à la maison royale de Charenton, 2 juin 1835
      inventaire après décès; Charenton-le-Pont (Val-de-Marne); Laurent, Jacques-Alexandre
    - Inventaire après déclaration d'absence de Felix Grué, 11 juin 1835
      inventaire; Grué, Félix
    - Inventaire après décès de Sophie Adélaïde Perrier, épouse de François Huet Barochée, demeurant rue Vivienne, n° 24, décédée le 27 mai 1835, 13 juin 1835
      inventaire après décès; Vivienne (rue); Perrier, Sophie Adélaïde; Huet Barochée, François
    - Inventaire après décès de Marie Schmidt, épouse de Pierre Louis Liguez, demeurant rue Saint Martin, n° 175, décédée le 4 mai 1835, 15 juin 1835
      inventaire après décès; Saint-Martin (rue); Schmidt, Marie; Liguez, Pierre Louis
    - Clôture d'inventaire après décès (Substituant Me Boudin) de Louis François Boudent, commencé le 28 mars 1835 par Me Boudin, 31 juillet 1835
      inventaire après décès; Boudent, Louis François
    - Inventaire après décès de Jacques Ponsin, décédé le 25 juin 1835, rue Verdelet, n° 6, 11 septembre 1835
      inventaire après décès; Verdelet (rue); Ponsin, Jacques
    - Inventaire après décès de Jacques Nicolas Augustin Duflos, décédé le 2 septembre 1835, à l'hospice Saint Louis, 12 septembre 1835
      inventaire après décès; Saint-Louis (hôpital); Duflos, Jacques Nicolas Augustin
    - Inventaire après décès de Pierre Hippolyte Taveau, demeurant rue de Charenton, n° 69, trouvé mort le 20 août 1835, 12 septembre 1835
      inventaire après décès; Charenton (rue de); Taveau, Pierre Hippolyte
    - Inventaire après décès de François Alexandre Marguerite Longueville, demeurant rue Frochot, n° 1, décédé le 5 janvier 1835, 10 octobre 1835
      inventaire après décès; Frochot (rue); Longueville, François Alexandre Marguerite
    - Inventaire après décès de Anne Sophie Dehanne, veuve de Basile Chenaillier, épouse de Laurent Labbé, décédée le 14 octobre 1835, rue Quincampoix, n° 61, 21 octobre 1835
      inventaire après décès; Quincampoix (rue); Dehanne, Anne Sophie; Chenaillier, Basile; Labbé, Laurent
    - Inventaire après décès de Marie Adélaïde Delagroue, veuve en 1ères noces de André Michel Denevers, et en 2e noces de Jean-Baptiste Denis Delagroue, décédée le 15 septembre 1835, 21 octobre 1835
      inventaire après décès; Ville-d'Avray (Hauts-de-Seine); Delagroue, Marie Adélaïde; Denevers, André Michel; Delagroue, Jean-Baptiste Denis
    - Inventaire après décès de Louis Joachim Filleul Baugé, demeurant rue Saint Lazare, n° 89, décédé le 25 octobre 1835, 4 décembre 1835
      inventaire après décès; Saint-Lazare (rue); Baugé, Louis Joachim Filleul
    - Inventaire après décès de Claude Joseph Darnaud Dulac, demeurant à Bondy, tué en Afrique à la bataille de Mascara, 30 décembre 1835
      inventaire après décès; Bondy (Seine-Saint-Denis); Mascara (Algérie); Darnaud Dulac, Claude Joseph; Arnaud Dulac, Claude Joseph d'
    - Inventaire après décès de Elisabeth Emélie Aubineau, épouse de François Edouard Haquin, décédée le 28 novembre 1835, rue de la Corderie du Temple, et dudit Haquin, décédé un mois après, 21 janvier 1836
      inventaire après décès; Corderie-du-Temple (rue de la); Aubineau, Elisabeth Emélie; Haquin, François Edouard
    - Inventaire après décès de Jeanne Françoise Moreau, décédée le 4 janvier 1836, à Passy, 3 février 1836
      inventaire après décès; Passy (ancienne commune); Moreau, Jeanne Françoise
    - Inventaire après décès de Jean Henri Bosshart, décédé rue Picpus, n° 78, 10 février 1836
      inventaire après décès; Picpus (rue de); Bosshart, Jean Henri
    - Inventaire après décès de Pierre Quentin Renaudin, décédé le 7 décembre 1835, rue du Roule, n° 3, 15 février 1836
      inventaire après décès; Roule (rue du); Renaudin, Pierre Quentin
    - Inventaire après séparation de corps et de biens de Marcel Augustin Raouy, rue Serpente, n° 11, et Louise Isidore Denise Dule, rue Richer, n° 20, 24 février 1836
      inventaire; Richer (rue); Serpente (rue); Raouy, Marcel Augustin; Dule, Louise Isidore Denise
    - Inventaire après décès de Marie Martin Leloutre, demeurant rue des Filles Saint Thomas, n° 11, décédée le 5 janvier 1836, 3 mars 1836
      inventaire après décès; Filles-Saint-Thomas (rue des); Leloutre, Marie Martin
    - Inventaire après décès de Marie Louise Lecomte, veuve de Pierre Joseph Collot, demeurant rue de la Roquette, n° 3, décédée le 30 avril 1835, 8 mars 1836
      inventaire après décès; Roquette (rue de la); Lecomte, Marie Louise; Collot, Pierre Joseph
    - Inventaire après décès du comte Pierre Joseph Arnould Gilbert de Bourret, décédé le 4 janvier 1836, en la maison du docteur Blanch, butte Montmartre, 19 mars 1836
      inventaire après décès; Montmartre (ancienne commune); Bourret, Pierre Joseph Arnaud Gilbert (comte); Reinier de Jarjayes, Claudine Augustine Anne
    - Inventaire après décès de Marguerite Marie Simon, épouse de Joseph Nicolas Marie Coutturier dit Marie, décédée le 15 décembre 1835, impasse Saint Antoine, grande rue du Faubourg Saint Antoine, 21 mars 1836
      inventaire après décès; Simon, Marguerite Marie; Coutturier dit Marie, Joseph Nicolas Marie
    - Inventaire après décès de Denis Jean Gautier, demeurant rue des Coutures Saint Gervais, n° 6, décédé le 15 janvier 1836, 22 mars 1836
      inventaire après décès; Coutures-Saint-Gervais (rue des); Gautier, Denis Jean
    - Inventaire après décès de Marie Marguerite Honorine Virgine Boucher, épouse de Joseph Emmanuel Pierrard, décédée le 23 novembre 1835, à Herchies, 5 avril 1836
      inventaire après décès; Herchies (Oise); Boucher, Marie Marguerite Honorine Virginie; Pierrard, Joseph Emmanuel
    - Inventaire après décès de Elisabeth Joséphine Charpentier, épouse de François Marie Jules Boujat, décédée le 12 mars 1836, 14 avril 1836
      inventaire après décès; Charpentier, Elisabeth Joséphine; Boujat, François Marie Jules
    - Inventaire après décès de Anne Grelot dite Duportail, décédée le 11 avril 1836, 20 avril 1836
      inventaire après décès; Faubourg-Poissonnière (rue du); Grelot dite Duportail, Anne
    - Inventaire après décès de Marie Victoire Rognon, épouse de Jean-Baptiste Sébastien Durand, décédée le 19 mai 1836, aux Batignolles Monceaux, 4 mai 1836
      inventaire après décès; Batignolles-Monceaux (ancienne commune); Rognon, Marie Victoire; Durand, Jean-Baptiste Sébastien
    - Inventaire après décès de Nicolas Joseph Lambert Martiny, décédé le 10 mai 1836, à Forcille, canton de Brie-Comte-Robert, 21 mai 1836
      inventaire après décès; Brie-Comte-Robert (Seine-et-Marne); Martiny, Nicolas Joseph Lambert
    - Inventaire après décès de François Mouillet, décédé le 17 mai 1836, rue Saint Martin, n° 67, 3 juin 1836
      inventaire après décès; Saint-Martin (rue); Mouillet, François
    - Inventaire après décès de Marie Adélaïde Frincart, décédée le 8 avril 1836, rue de la Tixeranderie, n° 41, 22 juin 1836
      inventaire après décès; Tixeranderie (rue de la); Frincart, Marie Adélaïde
    - Inventaire après décès de Angélique-Marie de Barrières de Montvallat, veuve en 1ères noces de Hubert-Emmanuel comte d'Heuzé, et en 2e noces de Anne-Joseph Valboy Dumetz marquis de Ferrières, décédée le 18 juin 1836, rue du Grand Chantier, n° 14, 25 juin 1836
      inventaire après décès; Grand-Chantier (rue du); Barrières de Montvallat, Angélique-Marie de; Heuzé, Hubert-Emmanuel d'; Valboy Dumetz de Ferrières, Anne-Joseph
    - Inventaire après décès de Céleste Octavie Lebrun, épouse de Pierre Antoine Achille Pruvost, décédée le 14 janvier 1830, rue Saint Honoré, n° 19, 29 juin 1836
      inventaire après décès; Saint-Honoré (rue); Lebrun, Céleste Octavie; Pruvost, Pierre Antoine Achille
    - Inventaire après décès de Anne Pierrette Chagot, épouse de Sébastien Georges Compagnon, décédée le 3 avril 1830, rue Bourbon Villeneuve, n° 59, 13 juillet 1836
      inventaire après décès; Bourbon-Villeneuve (rue de); Chagot, Anne Pierrette; Compagnon, Sébastien Georges
    - Inventaire après décès de Marie-Geneviève Melecot, épouse divorcée de Jacques-Marie Girard, décédée le 4 juin 1836, à Meaux, 14 juillet 1836
      inventaire après décès; Meaux (Seine-et-Marne); Melecot, Marie-Geneviève; Girard, Jacques-Marie
    - Inventaire après décès de Edmé Jacques Godefroy, décédé le 9 juillet 1836, rue Cadet, n° 8, 19 juillet 1836
      inventaire après décès; Cadet (rue); Godefroy, Edmé Jacques
    - Inventaire après décès de Raymond Clerjon, demeurant rue de Chaillot, n° 33, décédé le 27 septembre 1836, 7 octobre 1836
      inventaire après décès; Chaillot (rue de); Clerjon, Raymond
    - Inventaire après décès de Marie Antoinette Sophie Vée, veuve de Marie Charles Maurice Charpentier, décédée le 29 août 1836, rue des Amandiers Popincourt, n° 20, 2 novembre 1836
      inventaire après décès; Vée, Marie Antoinette Sophie; Charpentier, Marie Charles Maurice
    - Inventaire après décès de Joseph Antoine Leclerc, décédé le 12août 1836, rue Rochechouart, n° 14, 3 novembre 1836
      inventaire après décès; Rochechouart (rue de); Leclerc, Joseph Antoine
    - Inventaire après décès de Antoine Gueniot, décédé le 25 août 1836, rue de Bondy, n° 92, 1er décembre 1836
      inventaire après décès; Bondy (rue de); Gueniot, Antoine
    - Inventaire après décès de Pierre Juien Dupont Morlière, demeurant rue Monsigny, n° 9, décédé le 1er janvier 1837, 17 janvier 1837
      inventaire après décès; Monsigny (rue); Dupont Morlière, Pierre Julien
    - Inventaire après décès de Antoine Marie Briot, demeurant rue des Bons Enfants, n° 28, décédé le 30 janvier 1837, 11 février 1837
      inventaire après décès; Bons-Enfants (rue des); Briot, Antoine Marie
    - Inventaire après décès de Marie Gabrielle Périne Lecointre, épouse de Jean-Baptiste Philibert Willaumez, vice amiral de la marine française, demeurant aux Ternes, rues des Ternes, n° 4, décédée le 14 février 1837 à Brest, 27 février 1837
      inventaire après décès; Brest (Finistère); Ternes (rue des); Lecointre, Marie Gabrielle Périne; Willaumez, Jean-Baptiste Philibert; officier général
    - Inventaire après décès de Marie Louvion, demeurant rue de Sèvres, n° 27, décédée le 3 février 1837, 15 mars 1837
      inventaire après décès; Sèvres (rue de); Louvion, Marie
    - Inventaire après décès de Anne Bonne Portier, veuve de Charles Antoine Jean Menard, demeurant rue de Crussol, n° 11, décédée le 12 mars 1837, 22 mars 1837
      inventaire après décès; Crussol (rue de); Portier, Anne Bonne; Menard, Charles Antoine Jean
    - Inventaire après décès de Hilaire François Larauza, décédé le 2 février 1837, rue du Martrois, n° 14, 31 mars 1837
      inventaire après décès; Martroi-Saint-Jean (rue du); Larauza, Hilaire François
    - Inventaire après décès de Françoise Adrienne Delaitre, épouse de Toussaint Henri Bourgogne, décédé passage du Saumon, n° 1, 7 avril 1837
      inventaire après décès; Saumon (passage du); Delaitre, François Adrienne; Bourgogne, Toussaint Henri
    - Inventaire après décès de Elisabeth Esprit Marie Gautheron, veuve en 1ères noces de Alexandre François Larauza, et en 2e noces de Nicolas Roberdeau, décédée le 26 janvier 1837, rue des Martrois, n° 14, 7 avril 1837
      inventaire après décès; Martroi-Saint-Jean (rue du); Gautheron, Elisabeth Esprit Marie; Larauza, Alexandre François; Roberdeau, Nicolas
    - Inventaire après décès de François Antoine Rauch, décédé le 24 février 1837, rue Tiroux, n° 12, 12 avril 1837
      inventaire après décès; Thiroux (rue); Rauch, François Antoine
    - Inventaire après décès de Anne Josèphe Berceot, veuve en 1ères noces de Jérôme Leroux, et épouse en 2e noces de Alexandre Frédéric Lanne, décédée le 17 février 1837, rue de La Reynie, n° 18, 21 avril 1837
      inventaire après décès; La-Reynie (rue de); Berceot, Anne Josèphe; Leroux, Jérôme; Lanne, Alexandre Frédéric
    - Inventaire après décès de Louise Scholastique Bonnefin, veuve de Nicolas Guichard, demeurant rue Neuve Saint Etienne, n° 10, décédée le 31 mars 1837, 3 mai 1837
      inventaire après décès; Neuve-Saint-Etienne (rue); Bonnefin, Louise Scholastique; Guichard, Nicolas
    - Inventaire après décès de Marie Catherine Rosalie Lachevre, épouse de Jean Joseph Victor Imbert, demeurant rue du Bouloi, n° 19, décédée le 7 mai 1837, 17 mai 1837
      inventaire après décès; Bouloi (rue du); Lachevre, Marie Catherine Rosalie; Imbert, Jean Joseph Victor